臺灣臺南地方法院刑事判決　　　　　　　　　　　　　九十三年度訴字第六一九號
　　公　訴　人　臺灣台南地方法院檢察署檢察官
　　被　　　告　甲　○　○
右列被告因違反毒品危害防制條例案件，經檢察官提起公訴（九十三年度營毒偵字第
一三八號），暨檢察官函請併案審理（九十三年度營毒偵字第一七七號），被告就犯
罪事實為有罪之陳述，經本院裁定進行簡式審判程序後，判決如左：
    主      文
甲○○連續施用第一級毒品，處有期徒刑拾壹月。
    事      實
一、甲○○於民國八十六年間因違反麻醉藥品管理條例及觸犯竊盜等犯行，經本院分
    別以八十六年度易字第一六五四號判決及八十六年度易字第一八八二號判決判處
    有期徒刑九月及八月，並以八十六年度聲字第一五六○號定應執行有期徒刑一年
    三月，入監服刑後於八十七年九月三日縮短刑期假釋出獄，並於同年十一月十八
    日假釋期滿未撤銷假釋而執行完畢（未構成累犯）。復因施用毒品案件，經臺灣
    屏東地方法院以九十二年度毒聲字第六十四號裁定送觀察、勒戒，並於九十二年
    二月七日因無繼續施用傾向而觀察、勒戒執行完畢，再經臺灣屏東地方法院檢察
    署檢察官於九十二年二月十日以九十二年度毒偵字第一五四號不起訴處分確定。
    詎甲○○於觀察、勒戒執行完畢五年內，竟基於施用第一級毒品海洛因之概括犯
    意，連續於九十三年一月六日某時點，以及於九十三年二月二日下午二、三時許
    ，分別在台南縣新營市○○○○○路邊，將第一級毒品海洛因摻入香菸內，點燃
    香菸後再以口抽煙之方式，施用第一級毒品海洛因，嗣為警分別於九十三年一月
    九日下午一時五十分及同年二月二日採其尿液送驗，始查知上情。
二、案經台南縣警察局新營分局報請臺灣台南地方法院檢察署檢察官偵查起訴及函送
    併案審理。
    理      由
一、本件被告甲○○所犯為死刑、無期徒刑或最輕本刑為三年以上有期徒刑以外之罪
    ，其於準備程序中就被訴事實為有罪之陳述，經法官告知簡式審判程序之旨，並
    聽取公訴人之意見後，爰依刑事訴訟法第二百七十三條之一第一項規定，裁定由
    受命法官獨任進行簡式審判程序，合先敘明。
二、右揭犯罪事實，業據被告甲○○於本院審理時坦承不諱，且被告前後經警採集尿
    液（尿液檢體編號分別為Ｖ—○○八、Ｖ—○一七號）送台南縣衛生局以免疫法
    、薄層層析法檢驗結果，確呈嗎啡陽性反應，有台南縣衛生局九十二年二月二日
    衛收字第○九三○○○一七一○號、九十三年二月九日0000000000號
    尿液檢驗成績書二紙及台南縣警察局新營分局新營分駐所、刑事組所採取尿液編
    號對照表各一紙附卷可稽。按海洛因係由嗎啡經化學合成而製得，經進入人體後
    ，因代謝而分解又生成嗎啡，因此施用海洛因後，由尿液檢驗結果仍為嗎啡反應
    。是以，被告自白施用海洛因，而採尿化驗之結果呈現嗎啡陽性反應，核屬科學
    上合理之現象。綜合上開事證互核相符，被告施用第一級毒品海洛因之行為至為
    明確。此外，被告甲○○前因施用毒品案件，經臺灣屏東地方法院以九十二年度
    毒聲字第六十四號裁定送觀察、勒戒，並於九十二年二月七日因無繼續施用傾向
    而觀察、勒戒執行完畢，再經臺灣屏東地方法院檢察署檢察官於九十二年二月十
    日以九十二年度毒偵字第一五四號不起訴處分確定，於觀察、勒戒執行完畢後五
    年內再犯本件施用毒品案件等情，有臺灣高等法院被告全國前案紀錄表及臺灣台
    南地方法院檢察署刑案資料查註紀錄表各一份在卷可憑。綜上所查，被告自白核
    與事實相符，本件事證明確，被告犯行堪以認定。
三、按毒品危害防制條例業於九十二年七月九日以總統華總一義字第０９２００１２
    １９３０號令修正公布全文三十六條，並自九十三年一月九日起施行。再按連續
    數行為而犯同一之罪名者，以一罪論，刑法第五十六條定有明文，則當連續犯罪
    之際，遇刑法有變更時，其一部涉及舊法，一部涉及新法者，即應依最後行為時
    之法律處斷，最高法院二十九年上字第三八六六號判例、最高法院八十二年台非
    字第二四五號判決意旨可資參照。查被告連續施用第一級毒品之犯行，其最後行
    為時既為九十三年二月二日，揆諸前揭說明，應依其九十三年二月二日最後行為
    時之法律即應適用修正後毒品危害防制條例之規定處斷，合先敘明。復查海洛因
    為第一級毒品，毒品危害防制條例第二條第二項第一款定有明文。故核被告甲○
    ○所為，係犯修正後毒品危害防制條例第十條第一項之施用第一級毒品罪。其施
    用前持有第一級毒品之低度行為，為施用第一級毒品之高度行為所吸收，不另論
    罪。被告甲○○先後二次施用第一級毒品海洛因犯行，時間緊接，犯罪基本構成
    要件相同，顯係基於概括之犯意反覆為之，應依連續犯之規定論以一罪，並依法
    加重其刑。另臺灣台南地方法院檢察署移送併辦（九十三年度營毒偵字第一七七
    號）之被告基於施用第一級毒品海洛因之概括犯意，於九十三年二月二日施用第
    一級毒品海洛因部分，雖未據公訴人起訴，惟此部分犯行與業經起訴有罪部分之
    犯行，有連續犯裁判上一罪之關係，本院自得一併審理，併予敘明。爰審酌被告
    有如事實欄所載之施用毒品前科，猶不知悔改，竟於一再施用毒品，其戒癮之意
    志力甚為薄弱，然其本質仍屬自戕身心之行為，尚未生巨大危害於整體社會，及
    其犯罪後坦承犯行，態度良好等一切情狀，量處如主文所示之之刑，以資懲戒。
據上論斷，應依刑事訴訟法第二百七十三條之一第一項、第二百九十九條第一項前段
，毒品危害防制條例第十條第一項，刑法第十一條前段、第五十六條，判決如主文。
本案經檢察官乙○○到庭執行職務。
中      華      民      國     九十三     年      七      月   二十八   日
                                    臺灣臺南地方法院刑事第七庭
                                            法  官  楊  佳  祥
右正本證明與原本無異。
如不服本判決，應於判決送達後十日內向本院提出上訴狀（應附繕本）。
                                            書記官  顏  惠  華
中      華      民      國     九十三     年      七      月   二十八   日
附錄法條：
毒品危害防制條例第十條第一項：
施用第一級毒品者，處六月以上五年以下有期徒刑。
